【裁判字號】    99,簡上,86
【裁判日期】    990407
【裁判案由】    確認債權不存在等
【裁判全文】
臺灣臺北地方法院民事判決              99年度簡上字第86號
上  訴  人  戊○○
被上訴人    國泰世華商業銀行股份有限公司
訴訟代理人  甲○○
            丁○○
被上訴人    誠第二資產管理股份有限公司
訴訟代理人  乙○○
上列當事人間請求確認債權不存在等事件，上訴人對於中華民國
98年12月15日臺灣臺北地方法院臺北簡易庭98年度北簡字第3383
1號第一審判決提起上訴，本院於99年3月31日言詞辯論終結，判
決如下：
    主  文
上訴駁回。
第二審訴訟費用由上訴人負擔。
    事實及理由
一、上訴人起訴主張：被上訴人丙○○（另行裁定）盜用上訴人
    之資料申辦信用卡，並使用盜辦之信用卡，致上訴人於信用
    資料上，有積欠被上訴人國泰世華商業銀行號股份有限公司
    （下稱國泰世華銀行）新台幣（下同）232,805元及訴外人
    慶豐銀行96,025元之紀錄，而慶豐銀行又將該債權讓與被上
    訴人誠第二資產管理股份有限公司（下稱誠公司）。惟
    各該欠款並非上訴人所刷，被上訴人丙○○盜用上訴人資料
    ，銀行有核對申請文件及刷卡紀錄之義務，詎被上訴人銀行
    未為查證，致上訴人與其等間之債權存否地位不明確，爰請
    求確認被上訴人國泰世華銀行與誠公司對上訴人之債權不
    存在。並聲明：(一)原判決廢棄。(二)前開廢棄部分，確認上訴
    人與被上訴人國泰世華銀行、誠公司間之債權均不存在。
二、被上訴人方面，除與原判決記載相同者茲予引用外，分別補
    稱：
  (一)被上訴人國泰世華銀行部分：被上訴人取得之支付命令係合
    法送達至上訴人戶籍址，信用卡也是直接寄送該址，上訴人
    未提出異議，而使支付命令與確定判決有同一效力，且上訴
    人申請後，曾依約繳款3次，故債權存在。
  (二)被上訴人誠公司部分：前手慶豐銀行取得之支付命令及債
    權憑證程序合法，上訴人應對所稱盜辦、盜刷乙節負舉證責
    任。
  (三)被上訴人國泰世華銀行、誠公司均聲明：上訴駁回。
三、兩造不爭執之事項：
  (一)被上訴人國泰世華銀行對上訴人之債權取得本院94年促字第
    40454號支付命令及確定證明書，記載上訴人應向被上訴人
    國泰世華銀行給付180,829元及其中157,464元自民國94年10
    月17日起至清償日止按年息19.7%計算之利息，並經被上訴
    人國泰世華銀行聲請強制執行並取得債權憑證，有本院95年
    度執木字第43438號執行案件債權憑證可稽。
  (二)被上訴人誠公司受讓訴外人慶豐銀行對上訴人之債權，慶
    豐銀行前經本院對上訴人核發95年度促字第564號支付命令
    並確定，再經本院核發本院97年執木字第57991號債權憑證
    。依該債權憑證所載，被上訴人匯誠公司對上訴人有96,052
    元及自94年8月19日起至清償日止按年息19.71%計算利息之
    債權存在。
四、得心證之理由：
  (一)按命債務人為給付之確定判決，就給付請求權之存在有既判
    力，依民事訴訟法第400條第1項之規定，債務人不得對債權
    人更行提起確認該給付請求權不存在之訴，最高法院83年度
    台上字第518號判決可資參照。次按債務人對於支付命令，
    未於法定期間提出異議者，支付命令與確定判決有同一效力
    ；確定判決，除當事人外，對於訴訟繫屬後為當事人之繼受
    人者，及為當事人或其繼受人占有請求之標的物者，亦有效
    力，亦為民事訴訟法第521條、第401條第1項所明定。再按
    民事訴訟法第249 條第1項第7款規定，原告之訴其訴訟標的
    為確定判決之效力所及者，法院應以裁定駁回之。查本院曾
    依被上訴人國泰世華銀行之聲請，對上訴人核發94年度促字
    第40454號支付命令，命上訴人應向被上訴人國泰世華銀行
    清償180,829元，及其中157,464元自94年10月17日起至清償
    日止，按年息19.7%計算之利息，又曾依訴外人慶豐銀行聲
    請，對上訴人核發95年度促字第564號支付命令，命上訴人
    應向慶豐銀行96,052元，及自94 年8月19日起至清償日止，
    按年息19.71%計算之利息，及按延滯第一個月當月計付150
    元，延滯第二個月當月計付300元，延滯第三個月（含）以
    上者每月收取600元之逾期手續費；以上支付命令均已確定
    等情，業經本院調取上開支付命令卷宗核閱無訛，而訴外人
    慶豐銀行嗣將其對上訴人之前開債權讓與被上訴人誠公司
    ，亦為兩造所不爭執。是揆諸前開法條及最高法院判決意旨
    ，被上訴人國泰世華銀行及訴外人慶豐銀行對上訴人之前揭
    清償債務之支付命令既已確定，與確定判決有同一效力，而
    被上訴人誠公司為訴外人慶豐銀行之繼受人，亦受確定判
    決之效力所及，故上訴人不得再以信用卡係遭盜用身分申請
    之支付命令確定前存在之事由，對被上訴人更行提起確認該
    給付請求權不存在之訴，上訴人在原審之起訴自有違民事訴
    訟法第249條第1項第7款，而應以裁定駁回之。原審以上訴
    人之起訴無理由判決駁回上訴人之訴，雖與前揭法條規定以
    裁定駁回稍有未合，但結論實無二致，上訴意旨指摘原判決
    不當，求予廢棄改判，為無理由，應予駁回。又上訴人在原
    審起訴時僅請求確認上揭二被上訴人對其債權不存在，所列
    被告丙○○只說明係盜用其信用卡之人，並未聲明對丙○○
    有何請求，是難認上訴人在原審已對丙○○起訴，原審亦敘
    明不予論述此部分，故上訴人對丙○○部分並無原審判決可
    資表明不服上訴，本院自亦毋庸審究此部分，併予指明。
  (二)兩造其餘之攻擊防禦方法及證據資料，經本院斟酌後，認為
    均不足以影響本判決之結果，自無一一詳予論述之必要，亦
    附此敘明。
四、據上論結，本件上訴為無理由，依民事訴訟法第436條之1第
    3項、第449條第1項、第78條，判決如主文。
中    華    民    國    99    年    4     月    7     日
                 民事第二庭    審判長法  官  張松鈞
                                     法  官  陳秀貞
                                     法  官  歐陽漢菁
以上正本係照原本作成
本判決不得上訴
中    華    民    國    99    年    4     月    7     日
                                      書記官  吳貞瑩

司法院資訊處製作；財團法人民間司法改革基金會備份。
